---
title: "Ledo Veri Setlerinin Birleştirilmesi Ve Üzerinde Tanımlayıcı İstatistikler ve Görselleştirme"
author: "GitHub: Ozgurnrttn"
output:
  html_document:
    fig_caption: yes
    number_sections: yes
    toc: yes
    toc_float: yes
    df_print: paged
  html_notebook:
    fig_caption: yes
    number_sections: yes
    toc: yes
    toc_float: yes
---

```{r setup, include=FALSE}
knitr::opts_chunk$set(echo = TRUE)
```

```{r, massenge = FALSE, warning=FALSE}
library("tidyr")
library("tidyverse")
library("dplyr")
library("ggplot2")
library("readr")
library("rstatix")
library("pastecs")
library("readr")
```

# Ugulama: Lego Veri Seti İle İlgili Uygulamalar

Lego veri seti veri seti uzerinde veri temizleme, veri duzenleme, gerekli gorulen fonksiyonlarin veri seti uzerinde kullanilmasi, tanimsal istatistikleri elde etme, gorsellestirme  uygulanmistir.

Veri Seti kaggle uzerinden <https://www.kaggle.com/rtatman/lego-database> linki ile alinmistir.

```{r}

colours <- read.csv('C:/Users/Reddithun/Documents/GitHub/Markdown/Lego/colors.csv')
inventoryParts <- read.csv("C:/Users/Reddithun/Documents/GitHub/Markdown/Lego/inventory_parts.csv")
inventories <- read.csv("C:/Users/Reddithun/Documents/GitHub/Markdown/Lego/inventories.csv")
sets <- read.csv("C:/Users/Reddithun/Documents/GitHub/Markdown/Lego/sets.csv")
```

# Veri Setinin Birleştirilmesi 
```{r}

lego <- sets%>%
    inner_join(inventories, by = c("set_num" = "set_num"), suffix=c(".set",".inv"))%>%
    inner_join(inventoryParts, by = c("id" = "inventory_id"), suffix=c("X",".invPart"))%>%
    inner_join(colours, by = c("color_id" = "id"), suffix=c("X",".col"))
lego
```

# Dplyr Fonksiyonu ile işlemler

## Select

YearColours verisiden nameX, year, name.col ve rgb değişkenlerini getir?

```{r}
select(lego, nameX, year, name.col, rgb)
```

## Filter

Sadece nameX değişkeni için Weetabix Promotional House 1 olanları getir.

```{r}
filter(lego, nameX %in% c("Weetabix Promotional House 1"))
```

## Arrange

Heart verisini colour_id değişkenine gore kucukten buyuge sırala?

```{r}
arrange(lego,color_id)
```

## Summarise

Heart verisetinin gözlem sayısı, nameX, name.col ve is_trans değişkenlerinin sayilarini bulununz

```{r}
summarise(lego,Gozlem_Sayisi=n(),
          nameX_Destinasyonlari=n_distinct(nameX),
          name.col_Destinasyonlari= n_distinct(name.col),
          is_trans_Destinasyonlari= n_distinct(is_trans))
```

## Group By

nameX değişkenini kategorilere gore dagilimi

```{r}
lego %>% group_by(nameX) %>% summarise(Adet=n())
```

## Pipe Operatörü

### Pipe Operatörü ile Verinin Yıllara Ve Renk Türüne Göre Verinin Gruplandırılması

#### Verinin Ayrılma İşlemi
```{r}

yearColours <- lego%>%
    mutate(decade = paste(substring(year,1,3),"0s",sep = ""))%>%
    mutate(data.frame(t(col2rgb(paste("#",rgb,sep = "")))))%>%
    mutate(data.frame(t(rgb2hsv(red,blue,green))))%>%
    select(decade, red, green, blue, hue = h, saturation = s, lightness = v)%>%
    group_by(decade)%>%
    summarise(red = mean(red)/2.55, green = mean(green)/2.55, blue = mean(blue)/2.55, saturation = mean(saturation)*100, lightness = mean(lightness)*100)%>%
    mutate_at(c("red","green","blue","saturation","lightness"),round)
yearColours
```

#### Ayrılan Verinin Grafiği
```{r}
yearColoursPvt <- yearColours%>%
    pivot_longer(c("red","green","blue","saturation","lightness"), names_to = "property")
```

```{r}
#output a plot
yearColoursPvt%>%
    ggplot(aes(y = value, x = decade, linetype = property, shape = property, colour = property, group = property))+
    geom_point(size = 3)+
    geom_line(size = 1.5)+
    theme_light()+
    theme(axis.title.x = element_blank(), plot.title = element_text(hjust = .5))+
    labs(title = "Yıllara Göre Lego Renkleri", y = "Yoğunluk")+
    coord_cartesian(ylim = c(0,100), expand = F)
```

### Pipe Operatörü ile 1950 - 2017 Yılları Arasında Legolardaki Renklerin Dağılımı

```{r}
colours <- colours %>% mutate(rgb = paste0("#", rgb))

brick_colours <- sets %>%inner_join(inventories, by = c("set_num" = "set_num"), suffix=c(".set",".inv"))%>%
                         inner_join(inventoryParts, by = c("id" = "inventory_id"), suffix=c("X",".invPart"))%>%
                         inner_join(colours, by = c("color_id" = "id"), suffix=c("X",".col")) %>% 
                         select(year, rgb, quantity) %>% 
                         na.omit %>%
                         group_by(rgb, year) %>% 
                         summarize(total = sum(quantity)) 

pal <- colours$rgb
names(pal) <- pal 

breaks <- seq(1950, 2017, by = 10)
 
brick_colours %>%
          ggplot( aes(x = year, fill = rgb)) + 
          geom_bar() + 
          labs(x =   "", y = "")  +          
          ggtitle("1950 - 2017 Yılları Arasında Legolardaki Renklerin Dağılımı") +
          scale_fill_manual(values = pal)+ 
          scale_x_discrete(limits = breaks) +          
          theme_light( ) + 
          theme(
                panel.background = element_rect(fill = "#f0f0f0"),
                plot.background = element_rect(fill = "#f8f8f8"),
                legend.position = "none", 
                text = element_text(size = 13),
                plot.title = element_text(size = rel(1)),
                axis.text.y = element_blank(), 
                panel.grid = element_blank()
                )

```