---
title: "Kalp Krizi Verisi Üzerinde Tanımlayıcı İstatistikler ve Görselleştirme"
author: "GitHub: Ozgurnrttn"
output:
  html_document:
    fig_caption: yes
    number_sections: yes
    toc: yes
    toc_float: yes
    df_print: paged
  html_notebook:
    fig_caption: yes
    number_sections: yes
    toc: yes
    toc_float: yes
---

```{r setup, include=FALSE}
knitr::opts_chunk$set(echo = TRUE,warning =F)
```

# Ugulama Kalp Krizi Veri Seti İle İlgili Uygulamalar
Kalp Krizi veri seti veri seti uzerinde veri temizleme, veri duzenleme, gerekli gorulen fonksiyonlarin veri seti uzerinde kullanilmasi, tanimsal istatistikleri elde etme, gorsellestirme  uygulanmistir.

Veri Seti kaggle uzerinden <https://www.kaggle.com/ronitf/heart-disease-uci> linki ile alinmistir.

**Verini Tanımı**

Değişken|Türkçe İsim|Bilgi
--------|-----------|-----
Age | Yaş| Scaler
Sex | Cinsiyet| Nominal (0= Kadın, 1=Erkek)
Cp | Göğüs Ağrısı Tipi| Ordinla (0= Tipik Anjina, 1=Atipik Anjina, 2=Non-Anginal Pain, 3=Asemptomatik)
Trestbps | Kan Basıncı|Scaler
Chol | Kolesterol|Scaler
Fbs | Kan Şekeri| Scaler
Restecg| Elektrokardiyografik Sonuçları  | Nominal
Thalach | En Yüksek Kalp Atış Hızı | Scaler
Exang |Anjina| Nominal (0=Yok, 1=Var)
Oldpeak |Oldpeak| Scaler
Slope| ST segmentinin Eğimi | Nominal
Ca |Renklendilmiş Damar Sayısı| Scaler
Thal Thal | Nominal
Target|Hedef |Nominal


```{r, massenge = FALSE, warning=FALSE}
library("tidyr")
library("tidyverse")
library("dplyr")
library("ggplot2")
library("readr")
library("rstatix")
library("pastecs")
library("readr")
```

```{r, massenge = FALSE, warning=FALSE}
heart <- read_csv("C:/Users/oztur/OneDrive/Masaüstü/heart.csv")
heart$cp<-factor(heart$cp,levels = c(0,1,2,3),labels=c("Tipik Anjina","Atipik Anjina","Non-Anginal Pain"," Asemptomatik"))
heart$sex<-factor(heart$sex,levels = c(0,1),labels=c("Kadın","Erkek"))
heart$exang<-factor(heart$exang,levels = c(0,1),labels=c("No","Yes"))
```

```{r}
as_tibble(heart)
```

# Tanımsal İstatistikler

```{r}
pastecs::stat.desc(heart[,c(1,5:8,10,12)])
```

Degiskenlerin istatistikleri

```{r }
glimpse(heart)
```

# Normallik Testi

```{r}
heart %>%
  dplyr::select(age, trestbps, chol, fbs, thalach, oldpeak) %>%
  mshapiro_test()
```

$H_0$: Veri Seti Normal Dağılmamaktadır.

$H_A$: Veri Seti Normal Dağılmaktadır.

Bütün değişkenlerin sig. değeri 0,05’ten küçük olduğu için $H_0$ reddedilir.

%95 Güven düzeyinde değişkenler normal dağılımdan gelmemektedir.

```{r}
as_tibble(is.na(heart))
```

Veride missing values yoktur.


# Dplyr Fonksiyonu ile işlemler

### Select

Heart verisiden göğüs ağrısı tipi, kan basıncı, kan şekeri,  cp, trestbps, chol, fbs ve restecg değişkenlerini getir?

```{r }
select(heart,cp:restecg)
```

Heart verisiden göğüs ağrısı tipi, kan basıncı, kolesterol, kan şekeri ve elektrokardiyografik sonuçları değişkenleri dışındaki değişkenleri getir?

```{r}
select(heart,-(cp:restecg))
```

## Filter

Sadece göğüs ağrısı tipi tipik anjina ve asemptomatik olanları getir.
```{r }
filter(heart, cp %in% c("Tipik Anjina","Asemptomatik"))
```

Kan basıncı 180'den az olanları ve kolesterolü 250'den fazla olanları getir getir.
```{r }
filter(heart, trestbps <180 & chol > 250)
```

## Arrange

Heart verisini kan sekerine gore kucukten buyuge sırala?
```{r }
arrange(heart, fbs)
```


Heart verisinde yaş, kan basıncı,kolesterol ve oldpeak değişkenlerini oldpeak değişkenine göre küçükten büyüğe sırala?

```{r}
arrange(select(heart,age, trestbps, chol, oldpeak), oldpeak)
```

Heart verisinde yaş, kan basıncı,kolesterol ve oldpeak değişkenlerini oldpeak değişkenşne göre küçükten büyüğe sırala?

```{r}
arrange(select(heart,age, trestbps, chol, oldpeak), desc(oldpeak))
```

## Summarise

Heart verisetinin gözlem sayısı, cinsiyet, göğüüs ağrısı tipi ve anjinanın kategori sayilarini ile ortalama yaş ve kan şekerinin ortalamasını bulununz

```{r}
summarise(heart,Gozlem_Sayisi=n(),
          Sex_Destinasyonlari=n_distinct(sex),
          Cp_Destinasyonlari= n_distinct(cp),
          Exang_Destinasyonlari= n_distinct(exang),
          Ortalama_age= mean(age, na.rm = T),
          Ortalama_fbs= mean(fbs, na.rm = T))

```

## Pipe operatoru

Kan basıncı ile en yüksek kalp atışı değişkenleri icin "kan basıncı\<en yüksek kalp atışı" kosulu altinda toplam en yüksek kalp atışını bulun

```{r}
heart %>% 
  select(trestbps,thalach) %>% 
  filter(trestbps< thalach) %>% 
  summarise(Ortalama_Thalach= mean(thalach))
```

Toplam yaşı bulunuz?

```{r}
heart %>% select(age) %>% sum()
```

Kadınların olanların  yaşlarını bulunuz?

```{r}
as_tibble(heart %>% select(sex, age) %>% filter(sex=="Kadin"))
```


## Group By

Göğüs ağrısı tipi değişkenini kategorilere gore dagilimi
```{r}
heart %>% group_by(cp) %>% summarise(Adet=n())
```

Cinsiyet degiskeninin kategorilere gore dagilimi

```{r}
heart %>% group_by(sex) %>% summarise(Adet=n())
```

Anjina degiskeninin kategorilere gore dagilimi

```{r}
heart %>% group_by(exang) %>% summarise(Adet=n())
```

Göğüs ağrısı tipi ve cinsiyet degiskenlerini ikili dagilimi

```{r}
heart %>% group_by(cp, sex) %>% summarise(Adet=n())
```


# Grafikler

## Point plot

```{r , echo=T}
ggplot(data=heart)+ geom_point(mapping = aes(x=trestbps,y= oldpeak,color=sex))
```

```{r , echo=T}
attach(heart)
ggplot(data=heart)+ geom_point(mapping = aes(x=thalach,y=age,color=exang))
```

```{r, echo=T}
ggplot(data=heart)+ geom_point(mapping = aes(x=thalach,y=oldpeak,color=cp))
```

## Bar Plot

```{r, echo=T}
ggplot(data=heart)+ geom_bar(mapping = aes(x=sex, fill=cp))
```

```{r, echo=T}
ggplot(data=heart)+ geom_bar(mapping = aes(x=exang, fill=sex),position = "fill")
```

## Box Plot

```{r, echo=T}
ggplot(data=heart)+geom_boxplot(mapping = aes(x=sex, y=oldpeak, color=sex))
```

```{r, echo=T}
ggplot(data=heart)+geom_boxplot(mapping = aes(x=cp, y=oldpeak, color=cp))
```

```{r, echo=T}
ggplot(data=heart)+geom_boxplot(mapping = aes(x=exang, y=oldpeak, color=cp))
```

## Histogram

```{r, echo=T}
ggplot(data=heart,aes(x=trestbps))+geom_histogram(aes(y=..density..),color="Black", fill="Blue")+geom_density()
```

```{r, echo=T}
ggplot(data=heart,aes(x=chol))+geom_histogram(aes(y=..density..),color="Black", fill="Red")+geom_density()
```

```{r, echo=T}
ggplot(data=heart,aes(x=thalach))+geom_histogram(aes(y=..density..),color="Black", fill="Purple")+geom_density()

```

## Pie Chart

```{r, echo=T}

cp_group = heart %>% group_by(cp) %>% summarise(Adet=n())
cp_group$Oran=cp_group$Adet/303


ggplot(data=cp_group,aes(x="",y=Oran,fill=cp)) +
    geom_bar(stat="identity",width=1) +
    coord_polar("y",direction=-1) +
    #Temayı boş tut
    theme_void() +
    #Oy oranlarını ekle
    geom_text(aes(label = paste0("%",round(Oran,4)),x=2),size=6,angle=0) +
    #Lejant başlığını kaldır
    labs(fill="")

```

```{r, echo=T}

ggplot(data = heart) + 
  geom_bar(mapping = aes(x = cp, fill = cp), show.legend = FALSE, width = 1) + 
  theme(aspect.ratio = 1) +
  labs(x = NULL, y = NULL)+ 
  coord_flip()+ 
  coord_polar()


```
