---
title: "Elmas Verisi Üzerinde Tanımlayıcı İstatistikler ve Görselleştirme"
author: "Github: Ozgurnrttn"
output:
  html_document:
    fig_caption: yes
    number_sections: no
    toc: yes
    toc_float: yes
    df_print: paged
  html_notebook:
    fig_caption: yes
    number_sections: yes
    toc: yes
    toc_float: yes
---

```{r setup, include=FALSE}
knitr::opts_chunk$set(echo = TRUE,message =F)
```

## Ugulama: Elmas

Elmas veri seti üzerinde veri temizleme, veri düzenleme, gerekli görülen fonksiyonların veri seti üzerinde kullanılması, tanımsal istatistikleri elde etme, görselleştirme uygulanmıştır.

Veri Seti kaggle üzerinden [linki](https://www.kaggle.com/shivam2503/diamonds) ile alınmıştır.

```{r elmas}
library("plotly")
library("tidyr")
library("tidyverse")
library("dplyr")
library("ggplot2")
library("psych")
elmas = ggplot2::diamonds
```

```{r}
as_tibble(elmas)
```

Elmas veri setinin tamamı yukarıda gözükmektedir.

```{r}
glimpse(elmas)
```

Elmas veri setindeki değişkenlerin türleri yukarıdaki gibidir.

```{r}
describe(elmas$price,trim = 0.05,type=3)
```
Price(Fiyat) değişkeninin tanımlayıcı istatistikleri yukarıdaki tabloda gösterilmiştir. 

Örnek verilecek olusa PRice(Fiyat) değişkeninin;

* %5 kesilmiş ortalaması = 3470,84

* Medyanı 2401

* Çarpıklığı 1,62 ( Price değişkeni sağa çarğık denilebilir.)


Elmas verisini istatistikleri

```{r}
names(elmas)
```

Degisken isimleri

## Dplyr Fonksiyonu ile işlemler

### Select

Elmas verisiden clarity, depth, table ve price değişkenlerini getir?

```{r }
select(elmas,clarity:price)
```

Elmas verisiden clarity, depth, table ve price degişkenleri dışındaki değişkenleri getir?

```{r}
select(elmas,-(clarity:price))
```

### Filter

Elmas veri setinde kesimi premium ve Very Good olanları getir?

```{r}
filter(elmas, cut %in% c("Premium","Very Good"))
```

Elmas veri setinde table 60'dan az ver price 400'den fazla olanları getir?

```{r}
filter(elmas,table < 60 & price > 400)
```

### Arrange

Elmas verisetini price değişkenine göre küçükten büyüğe sırala.

```{r}
arrange(elmas, price)
```

Elmas veri setinde cut, clarity ve table degiskenlerini table değişkenine göre küçükten büyüğe sırala.

```{r}
arrange(select(elmas, cut, clarity,table), table)
```

Elmas veri setinde cut, clarity,price ve table degiskenlerini table değişkenine göre büyüğe küçükten sırala.

```{r}
arrange(select(elmas,cut, clarity, price, table),desc(table))
```

### Summarise

Elmas verisetinin gözlem sayısı, Cut, clarity ve Color kategori sayilarini ve ortalama table sayisini bulununz

```{r}
summarise(elmas,GozlemSayisi=n(),
          CutDestinasyonlari=n_distinct(cut),
          ClarityDestinasyonlari= n_distinct(clarity),
          ColorDestinasyonlari= n_distinct(color),
          OrtalamaTable= mean(table, na.rm = T))
```

### Pipe operatoru

Depth ve table değişkenleri icin depth\<table kosulu altinda toplam table'lı bulun

```{r}
elmas %>% 
  select(depth,table) %>% 
  filter(depth< table) %>% 
  summarise(genel_toplam = sum(table))
```

Ortalama carat miktarını bulunuz?

```{r}
elmas %>% select(carat) %>% sum()
```

Rengi J olan depthleri bulunuz?

```{r}
head(elmas %>% select(color, depth) %>% filter(color=="J"))
```

Cut değişkenini kategorilere gore dagilimi

```{r}
elmas %>% group_by(cut) %>% summarise(Adet=n())
```

Color degiskeninin kategorilere gore dagilimi

```{r}
elmas %>% group_by(color) %>% summarise(Adet=n())
```

Cut degiskeninin kategorilere gore dagilimi

```{r}
elmas %>% group_by(clarity) %>% summarise(Adet=n())
```

Cut ve Clarity degiskenlerini ikili dagilimi

```{r}
elmas %>% group_by(cut, clarity) %>% summarise(Adet=n())
```

## Grafikler

### Point plot

```{r, echo=T}
ggplot(data=elmas)+ geom_point(mapping = aes(x=price,y=table,color=clarity))
```

### Box Plot

```{r, echo=T}
ggplot(data=elmas)+geom_boxplot(mapping = aes(x=clarity, y=table, color=clarity))
```

```{r, echo=T}
ggplot(data=elmas)+geom_boxplot(mapping = aes(x=cut, y=table, color=cut))
```

```{r, echo=T}
ggplot(data=elmas)+geom_boxplot(mapping = aes(x=color, y=table, color=color))
```

### Histogram

```{r, echo=T}

ggplot(diamonds,aes(x = cut, fill = cut)) + 
  geom_bar()+
  labs( x = "Elmasların kesim türü",
        y = "Frekanslar",
        title = "Kesimlerine göre elmas türleri")
```

```{r, echo=T}
ggplot(data=elmas,aes(x=price))+geom_histogram(aes(y=..density..),color="Black", fill="Blue")+geom_density()
```

```{r, echo=T}
ggplot(data=elmas,aes(x=depth))+geom_histogram(aes(y=..density..),color="Black", fill="Red")+geom_density()
```

```{r, echo=T}
ggplot(data=elmas,aes(x=carat))+geom_histogram(aes(y=..density..),color="Black", fill="Purple")+geom_density()
```

```{r, echo=T}

ggplot(data = diamonds) + 
  geom_bar(mapping = aes(x = cut, fill = clarity), position = "dodge")
```

```{r, echo=T}
ggplot(data=elmas)+ geom_bar(mapping = aes(x=cut, fill=clarity))
```

```{r, echo=T}
ggplot(data=elmas)+ geom_bar(mapping = aes(x=cut, fill=clarity),position = "fill")
```

### Pasta Grafiği
```{r, echo=T}

ggplot(diamonds,aes(x = "", fill=clarity)) + 
  geom_bar(width = 1) + 
  coord_polar (theta="y")

```

```{r, echo=T}

ggplot(data = diamonds) + 
  geom_bar(mapping = aes(x = cut, fill = cut), show.legend = FALSE, width = 1) + 
  theme(aspect.ratio = 1) +
  labs(x = NULL, y = NULL)+ 
  coord_flip()+ 
  coord_polar()

```

### 3D Plot

```{r}

plot_ly(diamonds, x = ~carat, y = ~depth, z = ~table, color = ~color, colors = c('#BF382A', '#0C4B8E')) %>%
  add_markers() %>%
  layout(scene = list(xaxis = list(title = 'carat'),
                     yaxis = list(title = 'depth'),
                     zaxis = list(title = 'table')))


```
