---
title: "Pokemon"
author: "Github: Ozgurnrttn"
output:
  html_document:
    fig_caption: yes
    number_sections: no
    toc: yes
    toc_float: yes
    df_print: paged
  html_notebook:
    fig_caption: yes
    number_sections: yes
    toc: yes
    toc_float: yes---
---
```{r setup, include=FALSE}
knitr::opts_chunk$set(echo = TRUE)
```
KAYNAK : https://www.kaggle.com/alopez247/pokemon/downloads/pokemon.zip/2

# 1. Veri Açıklaması:

## 1.1. Pokemon Nedir?

    Pokémon, kendi dünyasında yaşayan hayali hayvan benzeri canavarlardır. Pokémon
    birbirleriyle kavga etmek gibi huyları vardır. Genellikle (insan) eğitmenlerinin emirlerine göre kavga ederler. 

* Şimdi veri kümesinin 23 sütununu inceleyelim. 
* İlk ikisi, Pokémon’un benzersiz tanımlayıcıları
* 21 değişkeninden 12'si sayısal (10 sürekli ve 2 ayrık), 6 kategorik ve 3'dür.

## 1.2. Değişken incelemesi:

**Number :** Uniq değer

**Name :** Uniq değer

**Type-1 :** pokemonun fiziksel özelliği

**Type-2 :** pokemonun yeteneği (boş değerler var)

**Total :** Pokémon'un tüm temel savaş istatistiklerinin toplamı.
        Kendisinden sonra gelen 6 değişkenin toplamı

HP.

Attack.

Defense.

Sp_Atk.

Sp_Def.

Speed.

Bu altı değişken savaş istatistikleri ile ilgilidir. Biz Totali kullanacağız.

**Generation :**Pokémon'un serbest bırakıldığı nesil. 
             1 ile 6 arasında bir tam sayıdır,
             sayısal ayrık değişken.
             
**isLegendary.:** Pokémon'un efsanevi olup olmadığını belirten Boolean.
              Karşılaşılması ve yakalanması gerçekten zor.
              
**Color:** pokemon renkleri 10 gruptur.
       Black, Blue, Brown, Green, Grey, Pink, Purple, Red, White, ve Yellow.

**hasGender.:** booleandır. male or female. pokemonun cinsiyetini belirtir.

**Pr_Male. :** pokemonun doğada erkek yada kadın olarak görülme olasılığı

**Egg_Group_1. :** 15 gruptan oluşur. Yumurtanın özellikleridir. Amorf, Böcek, Aynen, Ejderha, Peri, Tarla, Uçan, Çimen, İnsan Gibi, Mineral, Canavar, Keşfedilmemiş,
Su_1, Su_2 ve Su_3.

**Egg_Group_2. :** Pokémon türlerinde olduğu gibi, Pokémon da iki yumurta grubuna ait olabilir. iki gruba ait ise ikinci grubu bu sütunda.

**hasMegaEvolution.: ** Bir Pokémon'un mega evrimleşip evrimleşmeyeceğini gösteren Boolean.

**Height_m. :** Sürekli değişken. Boy.

**Weight_kg. :** Sürekli değişken. Ağırlık.

**Catch_Rate. :** Yakalama oranı. 3 ile 255 arasında sınırlandırılmıştır. Sürekli.

**Body_Style. :** Pokémon'un vücut stili. 14 vücut stili kategorisi belirlenmiştir


## 1.3. Import Data

```{r message=FALSE, warning=FALSE}
library(readr)
library(tidyverse)
pokemon <- read_csv("C:/Users/oztur/OneDrive/Masaüstü/Calisma/pokemon_alopez247.csv")
as_tibble(pokemon)
```

```{r}
pokemon$isLegendary = as.factor(pokemon$isLegendary)
glimpse(pokemon)
```


```{r}
colnames(pokemon)
```


Data da 6 sürekli değişkenden hesaplanmış Total değişkeni Savaş gücü istatistiğini göstermektedir. Ben bu değişkeni kullanıp diğer değişkenleri datadan çıkartmak istiyorum.

```{r message=FALSE, warning=FALSE}
library(dplyr)
library(magrittr)
pokemon <- as.data.frame(pokemon)
pokemon <- select(pokemon, -c("HP", "Attack", "Defense", "Sp_Atk", "Sp_Def", "Speed"))
as_tibble(pokemon)
```

```{r message=FALSE, warning=FALSE}
library(Amelia)
missmap(pokemon, main = "Missing Observation", col = c("black", "purple"))
```

Yaptığımız bu analizde datadaki 3 değişkende boş gözlem değerleri olduğu görülmektedir.
Bu değişkenleri de datamızdan çıkaralım.

```{r message=FALSE, warning=FALSE}
pokemon <- select(pokemon, -c("Egg_Group_2", "Type_2", "Pr_Male" ))
as_tibble(pokemon)
```

```{r}
summary(pokemon)
```

Kalan Değişkenlerimin özet istatistikleri yukarıdaki gibidir.

```{r message=FALSE, warning=FALSE}
attach(pokemon)
Type_1 <- factor("Type_1")
Color <- factor("Color")
Egg_Group_1 <- factor("Egg_Group_1")
Body_Style  <- factor("Body_Style")
detach(pokemon)
```
 
## 1.4. Pokemonların Grafikleri

```{r message=FALSE, warning=FALSE}
par(mfrow=c(1,3))
hist(pokemon$Height_m, col = rainbow(4:8))
sunflowerplot(pokemon$Height_m, pch = "+", col = rainbow(30))
boxplot(pokemon$Height_m)
```

```{r message=FALSE, warning=FALSE}
par(mfrow=c(1,3))
hist(pokemon$Weight_kg, col = rainbow(4:8))
sunflowerplot(pokemon$Weight_kg, pch = "+", col = rainbow(30))
boxplot(pokemon$Weight_kg)
```


```{r message=FALSE, warning=FALSE}
par(mfrow=c(1,3))
hist(pokemon$Total, col = rainbow(4:8))
sunflowerplot(pokemon$Total, pch = "+", col = rainbow(30))
boxplot(pokemon$Total)
```

boy ve kilo ile ilgili değişkenlerim sağ çarpık dağılıyor. bunun sebebinin aykırı değerden kaynaklandığını ikinci grafikten gördüm.
Güç değişkenimse histogram grafiğinden bakıldığında normal dağılmaktadır.

# 2. Normallik Testi

```{r}
shapiro.test(x = pokemon$Total)
```

$H_0$ : Değişkenleri dağılımı ile Normal dağılım arasında fark yoktur.

$H_A$ : Değişkenleri dağılımı ile Normal dağılım arasında fark vardır.

test sonucuna baktığımızda p-value değeri 0.05 den küçük olduğu için $H_0$ hipotezi reddedilir.
Normal Dağılmıyor.

# 3. Regresyon Analizi

## 3.1. En Küçük kareler Kestiricisi

```{r}
lm(pokemon$Total~pokemon$Height_m+pokemon$Weight_kg) %>% 
  summary()
```


Yaptığımız regresyon analizinde sonuçlara baktığımız zaman **MODEL** aşağıdaki gibidir
$$Y = 357.81 + 32.16Height(m) + 0.41Weight(kg)$$
**Belirtme Katsayısı**

Yukarıdaki tabloda görüldüğü mutluluk skoru verilerinin basit regresyon modeli için belirtme katsayısı ($R^2$) 0,8553 olarak elde edilmiştir. Bağımlı değişkendeki değişimin %85,53’ünü bağımsız değişken tarafından açıklanmıştır. Modele ait düzeltilmiş $R^2$ ise %33,82’dır.

**Kısmi F Testi**

$H_0$: Bağımsız değişkenlerin kurulan modele anlamlı bir katkısı yoktur.

$H_A$: Bağımsız değişkenlerin kurulan modele anlamlı bir katkısı vardır.

Anova tablosundaki F istatistiğinin p değeri 0,05’ten küçük olduğu için $H_0$ hipotezi reddedilir. Yani %95 güven ile kurulan model anlamlıdır.


## 3.2. Regresyon Modelinin Geliştirilmesi

```{r}
lm(pokemon$Total~pokemon$Height_m+pokemon$Weight_kg+pokemon$hasGender) %>% 
  summary()
```

cinsiyet değişkeni bu model için anlamlıdır.
diğer değişkenler sabit tutulduğunda pokemonun kadın olması 83.7 kat güç istatistiğini düşürür.

```{r}
lm(pokemon$Total~pokemon$Height_m+pokemon$Weight_kg+pokemon$hasGender+pokemon$Color) %>% 
  summary()
```

modele renk değişkeni eklendiğinde renk değişkeninin tüm gurupları için bağımlı değişkeni 
açıklamakta anlamsız olduğunu görüyoruz.
yani pokemonun renginin kazanma gücü istatistiğine etkisi yoktur.
bu değişkeni çıkartıyorum

```{r}
lm(pokemon$Total~pokemon$Height_m+pokemon$Weight_kg+pokemon$hasGender+pokemon$Catch_Rate) %>% 
  summary()
```

yakalanma oranını modele eklediğimizde anlamlı olduğunu görüyoruz
modele bakarak diğer değişkenler sabit tutulduğunda 
pokemonun yakalanma oranı bir birim yükseldiğinde kazanma gücü istatistiği 0.8 kat düşer.

```{r}
lm(pokemon$Total~pokemon$Height_m+pokemon$Weight_kg+pokemon$hasGender+pokemon$hasMegaEvolution) %>% 
  summary()
```

modele bakarak diğer değişkenler sabit tutulduğunda 
pokemon evrimleşebilir türde olduğunda kazanma gücü istatistiği 65.04 kat artar.

## 3.3. Varyans Homojenliği

```{r message=FALSE, warning=FALSE}
library(car)
leveneTest(pokemon$Total~pokemon$Color)
```

$H_0$: Grupların varyansları homojendir.

$H_A$: Grupların varyansları homojen değildir.

Burada p test istatistiği 0,984 >0,05 olduğu için $H_0$ hipotezi reddedilmez. Yani %95 güven ile grupların varyansları homojen dağılmaktadır

# 4. Anova 
```{r}
oneway.test(pokemon$Total~pokemon$Color, var.equal = T)
```

$H_0$: Pokemonların renkleri arasında anlamlı bir fark yoktur.

$H_A$: Pokemonların renkleri arasında anlamlı bir fark vardır.

$H_0$ reddedilemez. renk grupları arasında savaş kazanma istatistiği bakımından bir fark yoktur.


```{r warning=FALSE}
leveneTest(pokemon$Total~pokemon$isLegendary)
```

$H_0$: Grupların varyansları homojendir.

$H_A$: Grupların varyansları homojen değildir.

Burada p test istatistiği 0,349 >0,05 olduğu için $H_0$ hipotezi reddedilmez. Yani %95 güven ile grupların varyansları homojen dağılmaktadır.

```{r}
pokemon.aov = aov(pokemon$Total~pokemon$isLegendary, data=pokemon)
summary(pokemon.aov)
```

$H_0$: Pokemonun efsanevi olup olmadığını gösteren logical değişkenin iki grubu arasında anlamlı farklılık yoktur.

$H_A$: Pokemonun efsanevi olup olmadığını gösteren logical değişkenin iki grubu arasında anlamlı farklılık vardır.

Anova tablosu p istatistiği 0,00<0,05 olduğu için $H_0$ hipotezi reddedilir. Yani %95 güven ile ortalama mutluluk puanı  ülkelerin özgürlük düzeyi ile istatistiksel olarak anlamları bir farklılık gösterir.

```{r}
TukeyHSD(pokemon.aov)
```

Grupların varyansları eşit olduğu için Tukey testi istatistikleri yazılmıştır.

$H_0$: İki Grup ortalaması arasında anlamlı bir farklılık yoktur.0

$H_A$: İki Grup ortalaması arasında anlamlı bir farklılık vardır.

Efsanevi ile efsanevi olmayan gruplarının p değeri 0,05’ten küçük olduğu için $H_0$ reddedilir. Yani %95 güven ile efsanevi ile efsanevi olmayan pokemonların ortalaması arasında fark vardır.


# 5. Pokemon Karşılaştırması

```{r}
library(lattice)
barchart(pokemon$Type_1, col = blues9)
```
Enfazla pokemon Su türündedir. Daha sonra normal türde vardır.

```{r}
rownames(pokemon) <- pokemon$Name
View(pokemon)
```

```{r}
table(as.character(pokemon$Type_1)) %>% 
knitr::kable() 
```
 
```{r message=FALSE, warning=FALSE}
library(grDevices)
a <- filter(pokemon, (pokemon$Type_1 == "Electric")) 
stars(a, key.loc = c(19, 2), draw.segments = TRUE, labels = a$Name)
```

```{r message=FALSE, warning=FALSE}
a <- filter(pokemon, (pokemon$Type_1 == "Water")) 
stars(a, key.loc = c(30, 2), draw.segments = TRUE, labels = a$Name)
```

```{r message=FALSE, warning=FALSE}
a <- filter(pokemon, (pokemon$Type_1 == "Psychic")) 
stars(a, key.loc = c(20, 2), draw.segments = TRUE, labels = a$Name)
```

```{r message=FALSE, warning=FALSE}
a <- filter(pokemon, (pokemon$Type_1 == "Flying")) 
stars(a, key.loc = c(20, 2), draw.segments = TRUE, labels = a$Name)
```